【裁判字號】    99,審易,110
【裁判日期】    990318
【裁判案由】    竊盜等
【裁判全文】
臺灣新竹地方法院刑事判決             99年度審易字第110號
公  訴  人  臺灣新竹地方法院檢察署檢察官
被      告  乙○○
上列被告因竊盜等案件，經檢察官提起公訴（98年度偵字第8863
號、99年度偵字第378 號），本院改依簡式審判程序，並判決如
下：
    主  文
乙○○犯侵占離本人持有物罪，處罰金新臺幣陸仟元，如易服勞
役，以新臺幣壹仟元折算壹日；又犯竊盜罪，累犯，處有期徒刑
肆月，如易科罰金，以新臺幣壹仟元折算壹日。
    事  實
一、乙○○前於民國88年間因毒品、竊盜、妨害自由、毀損等案
    件，經本院以88年度訴字第532 號判決分別判處有期徒刑 1
    年4 月、8 月、拘役30日、30日，所涉毒品案件上訴後，經
    臺灣高等法院以92年度上更二字第305 號判決判處有期徒刑
    1 年4 月確定；又於91年間因施用毒品案件，經本院以92年
    度竹簡字第205 號判決判處有期徒刑4 月確定；復於92年間
    因持有毒品案件，經本院以92年度易字第319 號判決判處有
    期徒刑4 月確定，上開3 件毒品案件定應執行刑為有期徒刑
    1 年10月，與前揭竊盜、妨害自由、毀損等案件接續執行至
    94年9 月19日因縮短刑期假釋出監，迄95年1 月17日假釋期
    滿未經撤銷，視為執行完畢。
二、詎其仍不知悔改：
（一）於98年10月13日某時許（原起訴書誤載為不詳時間），在
      新竹市○○街與愛文街附近之受天宮停車場角落，拾得黃
      一晨所有、於不詳時間、遭不詳人士在新竹市○○路 327
      巷8 弄2 號前竊取之車牌號碼8711—TM號自用小客車車牌
      1 面，竟意圖為自己不法之所有，將上揭黃一晨遭竊之車
      牌一面侵占入己。
（二）復基於意圖為自己不法所有之竊盜犯意，為免遭警查獲，
      先將上開車牌1 面改懸於其所有之灰色國瑞牌WISH型號之
      自用小客車上，於98年10月14日凌晨3 時50分許，駕駛上
      開車輛停放在新竹市○○路○ 段109 巷對面停車場，再徒
      手拆下銘旺通運股份有限公司所有、甲○○使用之車牌號
      碼610-KB號曳引車後擋風玻璃膠條後將玻璃卸下，侵入上
      開曳引車內竊取無線電機台1 組、長壽牌香菸4 包及新臺
      幣200 元，得手後離去，嗣於同日上午6 時10分許，甲○
      ○至上址停車處發現遭竊而報警處理，經警於上開被卸下
      之曳引車後擋風玻璃上採得指紋1 枚送請內政部警政署刑
      事警察局比對，與乙○○檔存指紋相符而查悉上情。
三、案經甲○○訴請新竹市警察局第三分局報告臺灣新竹地方法
    院檢察署檢察官偵查起訴。
    理  由
一、認定犯罪事實所憑之證據及理由：
（一）被告乙○○於警詢、檢察官訊問時及本院準備程式、簡式
      審判程序訊問時，對於全部犯行均坦白承認。
（二）證人即告訴人甲○○分別於警詢及檢察官訊問時，指述遭
      竊之情節。
（三）失車—唯讀案件基本資料影本1 紙、內政部警政署刑事警
      察局98年10月22日刑紋字第0980147754號鑑驗書影本1 份
      、採證照片共14張、監視器錄影翻拍照片15張，足資佐證
      。
      綜上事證，堪認被告自白應與事實相符，可以採信。本件
      事證已臻明確，被告竊盜等犯行，均堪予認定，應依法予
      以論罪科刑。
二、論罪科刑之理由：
（一）按刑法第337 條所謂「離本人所持有之物」，係指物之離
      其持有，非出於本人之意思者而言（最高法院50年臺上字
      第2031號判例要旨參照），又刑法第337 條所謂遺失物係
      指本人無拋棄意思，而偶然喪失其持有之物；所稱其他離
      本人所持有之物係指遺失物與漂流物以外，非本人拋棄意
      思而脫離本人持有之物（法務部法檢字第0940802551號研
      究意見、司法院廳刑一字第309 號研討結果參照）。故
      除遺失物、漂流物外，凡非基於持有人之意思，一時脫離
      其本人所持有之物均屬「離本人所持有之物」。查本件被
      告所拾獲之前揭小客車車車牌，係遭不詳之人竊取後棄置
      於上址，故該機車車牌並非被害人所遺失，應屬脫離本人
      所持有之物。核被告所為，係犯刑法第337 條之侵占離本
      人所持有物罪，及同法第320 條第1 項之竊盜罪。
（二）被告所犯上開2 罪，犯意各別，行為不同，應予分論併罰
      。
（三）被告前有事實欄一、所載之前科犯行，而於95年1 月17日
      假釋期滿未經撤銷視為執行完畢等情，有臺灣新竹地方法
      院檢察署刑案資料查註紀錄表及臺灣高等法院被告前案紀
      錄表各1 份在卷可供參考，其受徒刑之執行完畢後，5 年
      之內再犯有期徒刑以上刑之竊盜罪，為累犯，應依法加重
      其刑。
（四）爰審酌被告素行不佳，因一時貪念，恣意侵占脫離他人所
      持有之小客車車牌，又不知以正當途徑獲取財物，不知戒
      慎其行，不尊重他人財產權益之犯罪動機與目的、侵占及
      竊盜之手段危害性，造成被害人之損害，併參酌被告國中
      肄業等一切情狀，分別量處如主文所示之刑，並分別諭知
      易服勞役及易科罰金之折算標準。
三、適用法律：
（一）刑事訴訟法第284條之1、第299條第1項前段。
（二）刑法第337 條、第320 條第1 項、第47條第1 項、第41條
      第1 項前段、第42條第3 項。
（三）刑法施行法第1條之1。
本案經檢察官黃英彥到庭執行職務。
中    華    民    國    99    年    3     月    18    日
                        刑事第九庭  法  官  魏瑞紅
以上正本證明與原本無異。
如不服本判決應於收受本判決後10日內向本院提出上訴書狀，上
訴書狀應敘述具體理由。上訴書狀未敘述上訴理由者，應於上訴
期間屆滿後20日內補提理由書狀於本院( 均須按他造當事人之人
數附繕本 )「切勿逕送上級法院」。
                                    書記官  劉雅文
中    華    民    國    99    年    3     月    18    日
附錄本案論罪科刑所適用法條全文：
刑法第320條（竊盜罪）
意圖為自己或第三人不法之所有，而竊取他人之動產者，為竊盜
罪，處 5 年以下有期徒刑、拘役或 5 百元以下罰金。
意圖為自己或第三人不法之利益，而竊佔他人之不動產者，依前
項之規定處斷。
前二項之未遂犯罰之。
刑法第337條（侵占遺失物罪）
意圖為自己或第三人不法之所有，而侵占遺失物、漂流物或其他
離本人所持有之物者，處5百元以下罰金。

司法院資訊處製作；財團法人民間司法改革基金會備份。
